【裁判字號】    89,交易,177
【裁判日期】    900313
【裁判案由】    過失傷害
【裁判全文】
臺灣宜蘭地方法院刑事判決                        八十九年度交易字第一七七號
    公  訴  人  臺灣宜蘭地方法院檢察署檢察官
    被      告  甲○○
右列被告因過失傷害案件，經檢察官提起公訴（八十九年度偵字第一八四四號），本
院判決如左：
    主  文
甲○○因過失傷害人，處有期徒刑參月，如易科罰金，以參佰元折算壹日。
    事  實
一、甲○○於民國八十九年二月二十一日上午，駕駛車牌號碼ＩＴ─七九Ｏ五號自用
    小貨車，沿宜蘭縣冬山鄉○○路，由西往東方向行駛，於同日十一時五十分許，
    途經同路與永和路無號誌速限為四十公里之交岔路口時，本應減速慢行作隨時停
    車之準備，且應注意車前狀況，竟疏於注意遂於通過上開交岔路口時未減速反超
    速，而依當時情況雖雨天，但日間有自然光線、道路無障礙物，並無不能注意之
    情事，竟疏於注意，未減速接近小心通過反超速，且未注意車前狀況隨時採取必
    要之安全措施，致撞對向由乙○○所駕駛沿宜蘭縣冬山鄉○○路，由東往西方向
    行駛，然亦未注意左轉應暫讓直行車幹道來車先行之車號之車號ＩＵ─一八Ｏ六
    號（附載丙○○○）自用小貨車，造成乙○○因之受有頸部及右手食指挫傷，丙○○○因此受有頭部外傷及上唇擦傷等傷害。
二、案經宜蘭縣警察局羅東分局報請台灣宜蘭地方法院檢察署檢察官偵查起訴。
    理  由
一、訊據被告王士仁坦承於右揭時地駕駛前開自用小客車撞及告訴人乙○○所駕駛之
    自用小貨車，致乙○○及丙○○○受有前述傷害等情坦承，惟否認有何過失，辯
    稱：當時時速為四十公里，並未超速行駛，且已有減速慢行，但因告訴人乙○○
    突然左轉因此雖煞車仍撞擊告訴人所駕駛之前揭自用小貨車等語。惟查，被告與
    告訴人撞及情形，業據告訴人乙○○及丙○○○指訴綦詳，且被告王士仁於偵訊
    中稱：「（問：距離多遠看到告訴人車輛？）距離很遠就看到了。大約二十公尺
    前就看到了。（問：發生碰撞後告訴人的車輛如何？碰撞後告訴人的車輛有傾斜
    ，行駛十多公尺，才翻覆到永和路邊田裡。）」等語（見八十九年九月二十一日
    偵訊筆錄），另依據道路交通事故調查表及現場照片所示該路段之相關路況情形
    ，及參諸交通事故表調查上所示被告所駕駛之自用小貨車之行進路線、告訴人所
    駕駛之自用小貨車被撞擊後停留之位置與雙方撞擊點之距離，及告訴人乙○○與
    丙○○○所受傷勢綜合判斷，足見被告當時行經無號誌交岔路口，並未減速且未
    注意車前狀況隨時採取必要安全措施，否則於二十公尺遠便發覺告訴人之車輛，
    應有充足之時間對告訴人車輛之行車狀況做出對應之反應，而不至於撞擊告訴人
    車輛，且參以告訴人車輛被撞擊後傾斜及滑行十多公尺並翻覆到田裡之猛烈撞擊
    情形，被告辯稱並未超速且有減速慢行，不足採信。另告訴人乙○○，因本件事
    故受有頸部、右手食指挫傷，丙○○○因此受有頭部外傷、上唇擦傷等傷害，有
    診斷證明書二紙在卷可稽。
二、按轉彎車應讓直行車先行，又按汽車行駛時，應注意車前狀況並隨時採取必要之
    安全措施，道路交通安全規則第一百零二條第一項第六款及第九十四條第三項分
    別定有明文。本件被告甲○○駕駛汽車自應注意上揭規定，且依當時情狀雖雨天
    、但視距尚屬良好，無不能注意之情形，竟疏未注意，以致肇事，致告訴人乙○○與丙○○○受傷，被告應有過失，其過失行為並與告訴人之受傷具有相當因果
    關係。雖告訴人乙○○駕駛自用小貨車並未遵循轉彎車應讓直行車先行之規定，
    致為被告所駕駛之自用小貨車撞及，亦有過失，且為本件肇事之主因，惟被告雖
    過失責任較輕，仍難辭過失之責。本件車禍經送臺灣省基宜區車輛事故鑑定委員
    會及臺灣省車輛行車事故覆議鑑定委員會鑑定結果，均持相同之認定，分別有八
    十九年九月四日基宜鑑字第八九Ｏ四四三號鑑定意見書及八十九年十月二十三日
    府覆議字第八九一六八八號鑑定意見書各一紙附卷足參，益證被告之行為有過失
    ，本件事證明確，被告犯行應堪予認定。
三、核被告所為，係犯刑法第二百八十四條第一項前段之過失傷害罪。爰審酌被告之
    過失程度、告訴人乙○○亦同有過失、本件肇事對告訴人所受之傷害、肇事後態
    度等一切情狀，量處如主文所示之刑，並諭知易科罰金之折算標準。
據上論斷，應依刑事訴訟法第二百九十九條第一項前段，刑法第二百八十四條第一項
前段、第四十一條，罰金罰鍰提高標準條例第一項前段、第二項判決如主文。
本案經檢察官林慧到庭執行職務
中    華    民    國        九十        年        三        月    十三  日
                                  臺灣宜蘭地方法院刑事第二庭
                                      法  官
右正本證明與原本無異。
如不服本判決，應於判決送達後十日內，向本院提出上訴狀。
                                          書記官
中    華    民    國              年              月              日
附錄法條：
刑法第二百八十四條第一項


司法院資訊處製作；財團法人民間司法改革基金會備份。
